臺灣高等法院臺中分院刑事判決　　　　　　　　　九十三年度上更(一)字第七九號
　　上　訴　人
　　即　被　告　甲○○
右上訴人因誣告案件，不服臺灣南投地方法院中華民國九十二年四月十五日第一審判
決（民國九十一年度訴字第三四四號，起訴案號：臺灣南投地方法院檢察署民國九十
一年度偵字第六九號），提起上訴，經判決後由最高法院發回更審，本院判決如左：
      主  文
原判決撤銷。
甲○○共同非依據法令從事公務之人員，亦非受公務機關委託承辦公務之人，意圖他
人受刑事及懲戒處分，向該管公務員誣告公務員藉勢勒索財物，處有期徒刑肆月。
      事  實
一、緣於民國（下同）八十七年一月十九日下午二十三時許，南投縣警察局南投分局
    赤水派出所警員陳崇智、簡世貴、曾國棟等人在南投縣名間鄉竹圍村竹圍巷口處
    理車禍時，突見民眾己○○自南投縣名間鄉竹圍村竹圍巷六之六號戊○○住處奔
    出，並向警員呼救，陳崇智、簡世貴警員乃趕往處理，並將在場之甲○○、戊○○及己○○等人帶回派出所製作筆錄，並旋即由承辦警員簡世貴將甲○○移送台
    灣南投地方法院檢察署偵辦，戊○○、己○○及丁○○復於八十七年二月一日至
    前開赤水派出所向警員指訴甲○○與丙○（因本件誣告案，業於九十年二月二十
    七日經原審法院判處有期徒刑五月、緩刑三年確定）二人涉嫌自八十六年一月份
    起，陸續多次對渠等恐嚇取財，索取金錢花用，並擄走丁○○，要求勒贖新台幣
    （下同）二百萬元等事實，而由該派出所警員簡世貴、曾國棟、陳魏忠負責承辦
    並製作筆錄後，經南投縣警察局南投分局報告台灣南投地方法院檢察署檢察官偵
    辦，並經台灣南投地方法院檢察署以八十七年度偵字第七五二號恐嚇取財案件，
    將甲○○及丙○提起公訴，其中甲○○部分，由原審法院以八十七年度易字第一
    六七號判處有期徒刑六月，且經本院於八十七年七月二十八日以八十七年度上易
    字第二一０四號判決駁回甲○○之上訴確定；另丙○部分，則由原審法院以八十
    七年度易字第六三四號判決無罪，且經本院於八十八年五月十九日以八十八年度
    上易字第一一四七號判決維持無罪確定。詎甲○○與丙○均非依據法令從事公務
    之人員，亦非受公務機關委託承辦公務之人，明知陳崇智係經己○○求援始至現
    場處理，且其所涉嫌之擄人勒贖案件，陳崇智所承辦者，僅係製作戊○○、己○○及徐慶華等人之警訊筆錄部分，未曾替甲○○或丙○製作筆錄，陳崇智並未假
    藉職權利用義警戊○○無中生有、自編自導所捏造之詞報案，而製作不實之警訊
    筆錄，亦無假藉權力向伊收取金錢花用等情事，甲○○與丙○竟共同基於意圖使
    南投縣警察局南投分局赤水派出所（下稱赤水派出所）員警陳崇智、簡世貴、曾
    國棟等人受刑事及懲戒處分之犯意聯絡，接續為下列誣告行為：(1)、於八十七年
    二月十四日，甲○○與丙○意圖使陳崇智警員受刑事及懲戒處分，乃先利用姓名
    、年籍不詳且不知情之人，由丙○以口述方式製作虛偽內容之陳情書，略以「．
    ．．請鈞長伸張正義、公理、清除警界『毒蟲』，以彰警譽．．．唯少數品行惡
    劣之警員（指陳崇智），藉其職權利用義警（指戊○○）辦案，作不實口供，登
    記於公文書上，敗壞警界風紀，誣賴人，其不法行徑，實令人髮指．．．這完全
    都是赤水派出所警員利用義警戊○○自編自導，惡意中傷之詞．．．這是村長對
    赤水派出所沒有好感之故，警員就叫義警戊○○作不實的報案．．．」等虛偽內
    容，並由其等二人分別捺指印、蓋章後，將之交付予承辦臺灣南投地方法院檢察
    署八十七度年偵字第六四五號由甲○○告訴被告戊○○、己○○、丁○○等涉嫌
    偽造文書案件之該署檢察官，因而使警員陳崇智、簡世貴及其他承辦上開案件之
    赤水派出所警員有受刑事處分之虞。(2)、同年四月二十七日，丙○與甲○○復以
    上開同一方式，製作相似內容虛偽不實之陳情書，略以「．．．揭發南投分局赤
    水派出所曾主管（指曾國棟）及警陳員聰智（指陳崇智）、簡世真（指簡世貴）
    等人內幕的陰謀論。．．．竟想不到主管及警員等人共謀，由義警戊○○父子及
    戊○○同居女人己○○等人出面編戲控告陳情人擄人勒贖。因為那件事原由完全
    都是虛構的，當真的事辦理，實在是一件奇案．．．因此陳情人直至南投分局刑
    事組作筆錄，但此案件根本無憑無據，只憑義警戊○○等人無中生有的事編成故
    事，誣告損人名譽、製造社會問題，這種人是受赤水派出所主管等人警員利用工
    具，實在可惡」，並由丙○在其上蓋章後，於同日由甲○○將之交付予承辦臺灣
    南投地方法院檢察署八十七年度偵字第六四五號甲○○告訴被告戊○○等涉嫌偽
    造文書案件之該署檢察官，使承辦上開案件之赤水派出所警員陳崇智、簡世貴及
    曾國棟有受刑事處分之虞。(3)、於同年十月二十七日，甲○○與丙○復利用姓名
    、年籍不詳且不知情之人，由丙○以口述方式，以「在南投分局赤水派出所警員
    陳崇智在赤水派出所的任職期間，經常利用其警員身分向陳情人（即丙○）以流
    氓的態度要錢花用，若是不給，他就利用職權找麻煩，其行為可說是警界之害群
    之馬」、及「警員（指陳崇智）又指使義警戊○○以無中生有之事，指控陳情人
    向伊擄人勒贖，這種沒有實在的事，警員敢作筆錄移送法辦，根本沒有求證，承
    辦警員涉嫌偽造文書、瀆職等，．．．，以不實之筆錄、口供陷害陳情人恐嚇取
    財．．．。」等虛偽內容誣指依法事公務之公務員即警員陳崇智有藉勢勒索財物
    之情事，並以上開虛偽內容之陳情書，由其等二人捺指印後，將之交付予有權對
    赤水派出所警員行使懲戒處分之上級及監督機關南投縣警察局，據以追查赤水派
    出所警員陳崇智是否有公務員涉嫌利用職權藉勢索取財物，及指使義警戊○○誣
    告丙○、甲○○等事項，因而使警員陳崇智有受刑事及懲戒處分之虞；嗣經南投
    縣警察局調查結果，認前開指述均無具體事證，並非屬實，而陳報上級機關查悉
    上情。
二、案經陳崇智訴由南投縣警察局南投分局報請台灣南投地方法院檢察署檢察官偵查
    起訴。
      理  由
一、訊據上訴人即被告甲○○（以下簡稱被告）固不否認有在上開丙○所製作陳情書
    上簽名及將陳情書送交台灣南投地方法院檢察署官、南投縣警察局等事實，惟矢
    口否認有何右揭誣指赤水派出所員警陳崇智、簡世貴、曾國棟等人職，或警員
    員陳崇智藉勢勒索財物之犯行，辯稱：伊說的均是實情，陳崇智寫不實之筆錄將
    伊移送法辦，應有瀆職之嫌，且己○○跟戊○○到我家道歉時，有當面表明說是
    陳崇智在幕後指使的，且伊認為所告的事情是真的，係請求有關單位調查，並無
    誣告故意云云。經查：
  (一)被告先後多次與丙○書寫陳情書向該管公務員指訴陳崇智及其他赤水派出所警員
    簡世貴、曾國棟涉嫌上開瀆職、偽造文書罪名等事實，業據被告於偵審中自承在
    卷，且經告訴人陳崇智於臺灣南投地方法院檢察署八十七年度偵字第六四五號瀆
    職案件偵查中及臺灣南投地方法院八十九年度訴字第十三號丙○誣告案件審理中
    指訴綦詳，並有南投縣警察局八十七年十二月十八日投第六四五號案卷一宗、陳
情書數份等卷證資料在卷足稽（見臺灣南投地方法院檢察署八十七年度偵字第六
    四五號卷第五四、五六頁；原審八十九年度訴字第十三號卷之八十九年一月二十
    一日訊問筆錄、同年二月十八日訊問筆錄），此部分事實，應無疑義。而被告與
    同案被告丙○涉嫌擄人勒贖案件，係緣自八十七年一月十九日告訴人陳崇智在南
    投縣名間鄉竹圍巷巷口處裡車禍時，案外人己○○自戊○○位於南投縣名間鄉竹
    圍巷六之六號住處奔出，向警員呼救，告訴人陳崇智及警員簡世貴始趕往該處，
    並依己○○指訴，將甲○○、戊○○、己○○帶往派出所製作筆錄，並旋即由承
    辦警員簡世貴將甲○○移送台灣南投地方法院檢察署偵辦，其後戊○○、己○○
    及丁○○復於八十七年二月一日至前開赤水派出所向警員指訴被告與丙○二人涉
    嫌自八十六年一月份起，陸續多次對渠等恐嚇取財，索取金錢花用，並持槍擄走
    丁○○，要求勒贖新台幣二百萬元等事實，而由該派出所警員簡世貴、曾國棟、
    陳魏忠負責承辦並製作筆錄後，因涉及槍枝之物證，為求慎重，故由警員陳魏忠
    會同刑事組人員申請搜索票進行搜索等情，業據證人即赤水派出所主管曾國棟於
    臺灣南投地方法院檢察署八十七年度偵字第六四四號案件中到庭結證屬實，且有
    該署八十七年聲字第一一三號請發搜索票案影卷一宗在卷足憑，顯見赤水派出所
    警員並非如被告所言未經調查證據或未行製作筆錄，即逕行將被告移送擄人勒贖
    等罪嫌。又警員陳崇智僅於承辦被告於八十七年一月十九日涉嫌妨害自由等案件
    時，負責製作戊○○、己○○及徐慶華等人之警訊筆錄，且綜觀上開三份警訊筆
    錄內，對於丙○是否曾對戊○○為擄人勒贖或恐嚇取財等犯行，均未提及，有同
    署八十七年度偵字第三一七號案影卷可資佐證（見該影印卷第五至第十二頁）；
    且有關被告與丙○涉嫌擄人勒贖等案件，係於八十七年二月一日經戊○○等人另
    行至赤水派出所告訴後，由赤水派出所主管曾國棟、警員陳魏忠、簡世貴所承辦
    ，再轉由南投縣警察局南投分局刑事組移送台灣南投地方法院檢察署偵查，被告
    與丙○之警詢均與警員陳崇智無關等情，業據告訴人陳崇智、證人陳魏忠、簡世
    貴、戊○○、己○○分別於臺灣南投地方法院檢察署八十七年度偵字第五○三號
    誣告案件偵查中，及原審八十九年度訴字第十三號丙○誣告案件審理中到庭結證
    屬實（見臺灣南投地方法院檢察署八十七年度偵字第六四四號卷第十五至第二五
    頁；原審八十九年度訴字第一三號丙○誣告案之八十九年一月二十一日、三月七
    日、四月十九日訊問筆錄），被告雖指係告訴人陳崇智利用職權，指使義警戊○○為不實之口供，編造無中生有之事實以陷害伊等情，然始終未能明確指出上開
    指述所憑之依據，且其指摘告訴人所涉犯瀆職、偽造文書或利用職務藉機索取財
    務等犯行，復無法舉出具體之事證以供法院調查，係空言指訴，經偵查原審調查
    結果，而被告竟仍於另案告戊○○偽造文書乙案或交付與丙○共同具名製作之前
    揭內容虛偽不實之陳情書，或狀附丙○具名製作之內容虛偽不實之陳情書予有權
    為刑事或懲戒處分之檢察官或警察局長，以為檢舉，其自有誣告告訴人陳崇智涉
    犯不法情事之意圖甚明，亦足見其明知為不實之事項，仍意圖使告訴人陳崇智受
    刑事及懲戒處分無疑。
  (二)被告雖辯稱被害人戊○○曾於八十七年八月二十九日開本票給他，證明戊○○有
    開票跟他道歉，己○○他們都自首了之情，然據證人戊○○於原審法院八十九年
    訴字第十三號八十九年五月二日庭訊時到庭結證否認，陳稱：「（當初己○○為
    何會去檢方自首？）己○○不是自首，她是被迫的，（為何又去丙○、甲○○宅
    內向其道歉並調解？）己○○跟我皆是被逼，否則要予我滅屍，但我沒去丙○家
    道歉，己○○與其母有無去我不知道。」等語（見上開卷八十九年五月二日訊問
    筆錄），其於本院前審亦為相同之陳述（見本院前審卷第七十一頁），證人戊○○所指述之內容既始終一致，衡諸常情，應無可能又主動向被告為上開陳述，而
    使自己另陷入涉犯誣告罪之險，是以卷附己○○、戊○○自首狀及南投縣名間鄉
    調解委員會調解書上所稱：伊等誣告或作偽證被告恐嚇取財之犯罪事實云云，不
    足據為有利被告之認定，被告上開所辯應係事後卸責之詞，委不足採。又被告向
    臺灣南投地方法院檢察署申告告訴人陳崇智瀆職案件，經該署以八十七年偵字第
    六四四號展開偵查後，業於八十七年七月七日以犯罪嫌疑不足，經該署檢察官為
    不起訴處分確定在案，有上開偵查案卷影本乙宗附在本院查審調閱台灣南投地方
    法院檢察署八十八年度偵字第二九六二號丙○誣告案卷內可證。而前台灣省政府
    警政廳交辦南投縣警察局依據被告之陳情書，據以追查赤水派出所警員陳崇智是
    否有涉嫌利用職權索取金錢、及指使義警戊○○誣告甲○○、丙○等事項，經南
    投縣警察局調查結果，亦認前開指述均無具體事證，並非屬實，而陳報上級機關
    查悉上情，業經證人劉維德於臺灣南投地方法院法院八十九年度訴字第十三號審
    理中到庭結證屬實（見該卷八十九年三月七日之訊問筆錄），且有卷附同年十二
    月四日投警督字第三九五九四號函暨調查報告、同案被告丙○之訪談筆錄各一份
    在卷足憑，同案被告丙○於南投縣警察局訪問記錄中所指稱：陳崇智經常欺負善
    良老百姓，且風評惡劣，有一賣土雞之陳錫福曾被其勒索二萬元未遂，是他親口
    告訴伊的云云，嗣經該局訪問證人陳錫福結果，亦據其所堅詞否認，且證稱：陳
    崇智雖個性較粗魯，容易得罪人，但應無可能向居民勒索金錢等語（見臺灣南投
    地方法院八十九年度訴字第十三號卷），顯見被告陳情書暨告訴內容，均為虛偽
    不實無訛，則其所言陳崇智利用職權民眾索取金錢花用一節，即係其自行編造，
    益見被告與同案被告丙○所製作之陳情書內容，係屬明知為虛偽不實之事項甚明
    。
  (三)綜上所述，被告明知為不實事項，而與同案被告丙○利用不知情之人，製作不實
    之陳情書，據以向該管公務員誣指告訴人之事證已臻明確，所辯無非圖卸刑責之
    詞，不足採信，其犯行堪以認定。至於被告於本院本審請求傳訊證人己○○（現
    改名陳玉慧），因己○○於臺灣南投地方法院檢察署偵查及原審另案證述在卷，
    已如上述，又本件事證已明確，是無傳訊必要，併此敘明。
二、按告訴人陳崇智係赤水派出所警員，乃依法令從事公務之人員，若其被誣告成罪
    ，則依法律適用結果，係犯貪污治罪條例第四條第一項第二款之藉勢勒索財物罪
    。被告係非依據法令從事公務之人員，亦非受公務機關委託承辦公務之人，竟意
    圖使陳崇智受刑事及懲戒處分，而誣告其犯上開之罪，核被告所為，係犯刑法第
    一百六十九條第一項之誣告罪。被告所為如犯罪事實欄所示(1)至(3)數次誣告之行
    為，時間密接、犯罪構成要件相同，顯係基於一個犯罪決意所為之數個舉動，且
    僅妨害一個國家法益，為接續犯之包括一罪。被告於事實(1)(2)所載之犯行，以一
    狀同時誣告警員陳崇智、簡世貴、曾國棟及赤水派出所其他承辦被告相關刑事案
    件之警員，使其等有受刑事處分之虞，因侵害一國家法益，僅成立一誣告罪。又
    被告與同案被告丙○間委請不知情且姓名年籍不詳之人代寫不實之陳情書多份，
    據以向該管公務員誣指告訴人涉犯不法情事，為間接正犯。被告與丙○之間，有
    犯意之聯絡及行為之分擔，為共同正犯。又被告接續誣告情節中，其中事實(3)部
    分誣告依法從事公務之警員犯貪污治罪條例之藉勢勒索財物罪（貪污治罪條例第
    四條第一項第二款），依該法第十六條第三項，第一項之規定，應依刑法第一百
    六十九條第一項誣告罪，予以加重其刑。原審以被告罪證明確，依法論罪科刑，
    固非無見，惟查：被告於八十七年三月二十五日，臺灣南投地方法院八十七年度
    易字第一六七號甲○○恐嚇取財案件審理中，將內容虛偽不實之陳情書交付予有
    權行使審判處罰犯罪機關之臺灣南投地方法院法官，此部分行為，並不構成誣告
    罪；又於同年十月十五日，丙○委請不知情且姓名、年籍不詳之人代為書寫與上
    開罪事實相似內容之陳情書，將之交予南投縣政府查辦，旋經前台灣省政府警政
    廳將之轉交予南投縣警察局進行調查，此部分僅同案被告丙○具名於陳情書，又
    非由被告與南投縣政府，遍查全卷證據資料亦有何證據可據以認定被告此部分與
    丙○之間有犯意之聯絡及行為之分擔，原判決認被告此部分亦成立誣告罪，尚有
    未洽（詳如后述）。被告上訴意旨仍執陳詞，否認犯罪，雖無理由，但原判決既
    有上述可議之處，仍應由本院將原判決撤銷改判，爰審酌被告犯罪之動機及目的
    係因涉嫌擄人勒贖案件（嗣檢察官以恐嚇取財罪起訴），於被訴審理時，為求脫
    免自己之刑責，一時情急失慮所為，及其犯罪之手段，犯罪後否認犯行等一切情
    狀，量處如主文第二項所示之刑。
三、公訴意旨另以：(1)、被告甲○○與同案被告丙○明知其未有任何關於陳崇智警員
    涉及不法情事之證據，意圖使陳崇智受刑事及懲戒處分，於八十七年二月五日利
    用不知情且姓名、年籍不詳之人代為書寫陳情書予有權行使偵查追訴機關之南投
    地方法院檢察署檢察官，以「品行惡劣之警員（指陳崇智），藉其職權利用義警
    戊○○辦案，作不實口供，登記於公文書上，騙不識字的老人，敗壞警界風紀，
    誣賴老人，其不法行徑實令人髮指，．．．，這完全都是赤水派出所警員利用義
    警戊○○自編自導，惡意中傷之詞，．．．」等虛偽內容，誣指陳崇智係利用擔
    任警員之職權，製作不實警訊筆錄以陷害丙○，並旋於同年二月間以上開不實事
    項續至本署申告陳崇智於受理報案時，未經查證即將其予移送偵辦，應已涉犯瀆
    職罪嫌云云，台灣南投地方法院檢察署遂以八十七年偵字第六四四號案件對陳崇
    智警員展開偵查，因而使警員陳崇智及其他承辦上開案件之赤水派出所警員有受
    刑事及懲戒處分之虞，嗣於八十七年七月七日以犯罪嫌疑不足，經檢察官為不起
    訴處分確定在案，因認被告甲○○此部分犯行亦涉犯刑法第一百六十九條第一項
    之誣告罪嫌。(2)、被告甲○○與丙○承前開犯意之聯絡，由丙○於臺灣南投地方
    法院八十七年度易字第一六七號甲○○恐嚇取財案件審理中，以上開同一方式，
    製作如上內容虛偽不實之陳情書，並在其上蓋章後，由被告甲○○於八十七年三
    月二十五日臺灣南投地方法院審理中，將之交付予有權行使審判處罰犯罪機關之
    臺灣南投地方法院法官，使警員陳崇智、簡世貴及其他承辦上開案件之赤水派出
    所警員有受刑事處分之虞。(3)、又於同年十月十五日，再由丙○委請不知情且姓
    名、年籍不詳之人代為書寫上開相似內容之陳情書，將之交予南投縣政府查辦，
    旋經前台灣省政府警政廳將之轉交予南投縣警察局進行調查。因認被告甲○○此
    部分犯行亦涉犯刑法第一百六十九條第一項之誣告罪嫌云云。惟查：(一)、訊之被
    告堅決否認涉犯右開(1)之犯行，經查，上開該陳情書上僅載明同案被告丙○之簽
    名及印章，而臺灣南投地方法院檢察署於偵查開始直至偵查終結為不起訴處分確
    定，均無被告之相關偵查內容；又同案被告丙○於前開臺灣南投地方法院檢察官
    偵查時其所供述之內容，均係表明其個人所告訴之意思無訛，核與被告自陳本件
    係丙○一人所為之情節相符，此外復查無其他確切證據，足資證明被告有此部分
    被訴公訴意旨(1)所指之犯行，尚難認被告亦涉犯有此部分誣告犯行。(二)、按刑法
    第一百六十九條第一項誣告罪之成立，以向該管公務員誣告為要件，而所謂該管
    公務員，係指於刑事或懲戒處分之實現，有其職權關係，而可受人申告者而言。
    在刑事案件，須為有追訴或處罰犯罪職權之公務員。在懲戒案件，須為有提出彈
    劾、移付懲戒、或有自為懲戒處分職權之公務員。（最高法院八十八年台上字第
    六○九號、九十一年台上字第十四號判例意旨參照）；復按司法院院字第五一號
    解釋意旨：誣告罪中所稱之該管公務員，係以有偵查犯罪或受理審判之職權為限
    ，法院既無逕就有無貪污予以偵查犯罪之權，亦無就是否貪污逕予受理審判之權
    限，其非該管公務員，甚為明顯。本案被告雖於八十七年三月二十五日臺灣南投
    地方法院八十七年度易字第一六七號甲○○恐嚇取財案件審理中，於內容虛偽不
    實之陳情書上蓋章，並將之交付予有權行使審判處罰犯罪機關之臺灣南投地方法
    院法官，惟法官並無就警員陳崇智等人有無貪污瀆職逕予以偵查犯罪之權，亦無
    就警員陳崇智等人是否貪污瀆職逕予受理審判之權限，僅能義務告發並移請檢察
    官偵辦，並無主動偵查犯罪權限，從而法官並非此部分刑法第一百六十九條第一
    項所指之該管公務員甚明；況被告於本院前審亦自陳所提之此部分陳情書係為冤
    屈陳情，並無申告陳崇智之意（見本院前審卷第六十八頁），揆諸前揭解釋函意
    旨，被告於此部分公訴意旨(2)部分之行為，尚難論以誣告罪，是被告被訴此部分
    ，應不構成誣告罪。(三)、又於同年十月十五日，係由丙○單獨具名委請不知情且
    姓名、年籍不詳之人代為書寫與上開罪事實相似內容之陳情書，將之交予南投縣
    政府查辦，旋經前台灣省政府警政廳將之轉交予南投縣警察局進行調查，此部分
    僅同案被告丙○具名於陳情書，又非由被告與南投縣政府，遍查全卷證據資料亦
    有何證據可據以認定被告此部分與丙○之間有犯意之聯絡及行為之分擔，被告於
    此部分公訴意旨(3)部分之行為，尚難論以誣告罪。綜上述，被告被訴此三部分或
    不能證明犯罪或不構成犯罪，公訴人認此部分與右開科刑判決部分有接續犯之一
    罪關係，爰不另為無罪之諭知。
據上論斷，應依刑事訴訟法第三百六十九條第一項前段、第三百六十四條、第二百九
十九條第一項前段，貪污治罪條例第十六條第三項、第一項，刑法第二十八條、第一
百六十九條第一項，判決如主文。
本案經檢察官乙○○到庭執行職務。
中      華      民      國    九十三    年      八      月     十一     日
                                    臺灣高等法院臺中分院刑事第七庭
                                          審判長法  官  林  榮  龍
                                                法  官  謝  說  容
                                                法  官  江  錫  麟
右正本證明與原本無異。
如不服本判決應於收受送達後十日內向本院提出上訴書狀，其未敘述上訴之理由者並
得於提起上訴後十日內向本院補提理由書（均須按他造當事人之人數附繕本）。
                                                書記官  陳  振  海
中      華      民      國      九十三   年       八      月    十二    日
附錄論罪法條：
貪污治罪條例第十六條：
  誣告他人犯本條例之罪者，依刑法規定加重其刑至二分之一。
  意圖他人受刑事處分，虛構事實，而為第十一條第三項之自首者，處三年以上十年
  以下有期徒刑。
  不具第二條人員之身分而犯前二項之罪者，亦依前二項規定處斷。
刑法第一百六十九條第一項：
  意圖他人受刑事或懲戒處分，向該管公務員誣告者，處七年以下有期徒刑。
                                                                        Ｉ
